【裁判字號】    99,審易,184
【裁判日期】    990531
【裁判案由】    傷害等
【裁判全文】
臺灣新竹地方法院刑事判決             99年度審易字第184號
公  訴  人  臺灣新竹地方法院檢察署檢察官
被      告  乙○○
上列被告因妨害自由案件，經檢察官提起公訴（99年度偵字第12
0 號），經被告於本院準備程序中，就被訴事實為有罪之陳述，
經告知被告簡式審判程序之旨，並聽取檢察官、被告之意見後，
經本院進行簡式審判程序，本院判決如下：
    主    文
乙○○犯強制罪，處有期徒刑貳月；如易科罰金，以新臺幣壹仟
元折算壹日。緩刑貳年。
    犯罪事實
一、緣邱旻仙為乙○○之妻，為有配偶之人。甲○○與邱旻仙（
    另經臺灣新竹地方法院檢察署檢察官為不起訴處分確定）則
    為頎邦科技股份有限公司（下簡稱頎邦公司）之同事，甲○
    ○明知邱旻仙為有配偶之人，竟基於相姦之犯意，自民國97
    年9 、10月起，常趁下班約晚間8 時許後，由邱旻仙將其所
    駕駛之車號2095-RZ 號自用小客車，停放於新竹市東區科學
    園區○○○路頎邦公司附近，2 人即在車上為姦淫行為多次
    （甲○○所涉犯相姦罪嫌，業經乙○○撤回告訴，另由本院
    諭知公訴不受理），嗣於98年11月20日晚間8 時許，在新竹
    市科學園區○○○路10之1 號前，為乙○○當場發覺2 人衣
    衫不整坐於邱旻仙車輛後座，一時氣憤，基於傷害人之身體
    之犯意，徒手毆打甲○○，致甲○○受有臉部挫傷、胸壁挫
    傷等傷害（乙○○所涉犯傷害罪嫌，業經甲○○撤回告訴，
    由本院諭知公訴不受理），於甲○○受此暴行後，乙○○另
    基於使人行無義務之事之妨害自由犯意，向甲○○恫稱欲將
    此事告知甲○○之家人，迫使甲○○於乙○○記事本上簽立
    姓名地址電話後，再取走甲○○所有之頎邦公司員工識別證
    後始讓甲○○離去，以此強暴、脅迫手段而使甲○○行無義
    務之事，嗣經甲○○及乙○○互提告訴，警方依法處理始查
    悉上情（上開頎邦公司員工識別證1 張業已發還予甲○○具
    領保管）。
二、案經甲○○訴由新竹市警察局第一分局報告臺灣新竹地方法
    院檢察署檢察官偵查起訴。
    理    由
一、程序部分：
    按除被告所犯為死刑、無期徒刑、最輕本刑為3 年以上有期
    徒刑之罪或高等法院管轄第一審案件者外，於前條第1 項程
    序進行中，被告先就被訴事實為有罪之陳述時，審判長得告
    知被告簡式審判程序之旨，並聽取當事人、代理人、辯護人
    及輔佐人之意見後，裁定進行簡式審判程序，刑事訴訟法第
    273條之1第1 項定有明文。本件被告乙○○所犯係死刑、無
    期徒刑、最輕本刑為3 年以上有期徒刑以外之罪，其於準備
    程序中就被訴事實為有罪之陳述，經告知簡式審判程序之旨
    ，並聽取公訴人及被告乙○○之意見後，本院認為適宜進行
    簡式審判程序，合先敘明。
二、認定被告乙○○犯行所憑之各項證據：
（一）被告乙○○於警詢、偵查中之供述及於本院準備程序、簡
      式審判程序時坦承不諱。其稱略以：伊於98年11月20日晚
      間8 時15分，在新竹市科學園區頎邦公司前，當場發現告
      訴人甲○○及證人邱旻仙衣衫不整坐於證人邱旻仙車輛後
      座，告訴人甲○○及證人邱旻仙當時皆坦承2 人有通姦行
      為，伊一時氣憤，動手毆打告訴人甲○○，並因為需要知
      到告訴人甲○○的資料，故迫使告訴人甲○○於伊記事本
      上簽立姓名地址電話、取走告訴人甲○○所有之頎邦公司
      員工識別證後始讓告訴人甲○○離去等語（見偵查卷第14
      至19、46頁，本院卷第21、35、37、38頁）。
（二）告訴人甲○○於警詢、偵查中及本院準備程序、簡式審判
      程序中之指訴。其稱略以：他於98年11月20日晚間8 時15
      分，在新竹市科學園區頎邦公司前，與證人邱旻仙坐在其
      車輛後座，被告乙○○看到後，說他與被告乙○○的妻子
      通姦，於是就用拳頭毆打他的臉及胸口，並要求他於被告
      乙○○的記事本上簽立姓名地址電話，又拿走他所有之頎
      邦公司員工識別名牌等語（見偵查卷第10至13、43至46頁
      , 本院卷第21、22、35頁）。
（三）證人邱旻仙於警詢、偵查中及本院準備程序之證訴。其稱
      略以：她與告訴人甲○○是頎邦公司同事，自97年9 、10
      月起，就持續與告訴人甲○○發生性行為；98年11月20日
      晚間8 時15分時，她與告訴人甲○○在她車上準備發生性
      行為時，她先生即被告乙○○剛好到場，被告乙○○拿出
      手機拍照蒐證，並用拳頭毆打告訴人甲○○，說要跟告訴
      人甲○○的家人說這件事，並要求告訴人甲○○於被告乙
      ○○的記事本上簽立姓名地址電話，又拿走告訴人甲○○
      所有之頎邦公司員工識別證後始讓告訴人智堅離去等語（
      見偵查卷第7、43至46頁, 本院卷第22頁）。
（四）新竹市警察局第一分局扣押筆錄、扣押物品目錄表、扣押
      物品收據、搜索經過及結果陳報書、贓物認領保管單各1
      份、被告乙○○所提供之告訴人甲○○與證人邱旻仙於本
      案發生之際在車牌號碼2095-RZ 自用小客車後座之照片4
      張、告訴人甲○○員工識別證翻拍照片1 張、被告乙○○
      記事本影本1 張、告訴人甲○○提供之錄音光碟譯文1 份
      等（見偵查卷第23至33、59、65、66頁）。
（五）綜上，本案被告乙○○之犯行，事證明確，均應依法予以
      論科。
三、論罪科刑：
（一）論罪：核被告乙○○以強暴、脅迫手段而迫使甲○○簽立
      姓名地址電話、取走甲○○之公司員工識別證之行為，觸
      犯刑法第304條第1項之以強暴、脅迫使人行無義務之事之
      強制罪。
（二）量刑：審酌被告乙○○前無任何刑事紀錄，有臺灣高等法
      院被告前案紀錄表1 份在卷可佐，素行尚佳，其未能依合
      法途徑蒐集證據、處理通姦案件，因一時氣憤而以強暴脅
      迫手段促使告訴人甲○○行無義務之事，所為固不足取，
      ，惟考量犯行當下所面對之難堪情境為常人所難忍，且犯
      後坦承犯行，態度尚佳，暨其行為之犯罪動機、目的、手
      段、所生危害等一切情狀，量處如主文所示之刑，併諭知
      易科罰金之折算標準，以示懲儆。
（三）緩刑：末查，被告乙○○前未曾因故意犯罪受有期徒刑以
      上刑之宣告等情，已如上述，其因一時衝動情緒失控，失
      慮致罹刑典，經此偵審科刑之教訓，當已知所警惕，信無
      再犯之虞；且經告訴人甲○○於本院簡式審判程序中當庭
      表示原諒被告乙○○及願給予被告乙○○自新機會等情，
      此有本院99年5月19日簡式審判筆錄1份在卷可稽（見本院
      卷第38頁背面、39頁），本院認前所宣告之刑，以暫不執
      行為適當，爰依刑法第74條第1項第1款之規定，併予宣告
      緩刑2年，以啟自新。
據上論斷，應依刑事訴訟法第273條之1第1 項、第299條第1項前
段，刑法第304條第1項、第41條第1項前段、第2項、第74條第1
項第1款，刑法施行法第1條之1第1項、第2 項前段，判決如主文
。
本案經檢察官洪期榮到庭執行職務。
中    華    民    國    99    年    5     月    31    日
                    刑事第九庭法  官    劉兆菊
以上正本證明與原本無異。
如不服本判決應於收受本判決後10日內向本院提出上訴書狀，上
訴書狀應敘述具體理由。上訴書狀未敘述上訴理由者，應於上訴
期間屆滿後20日內補提理由書狀於本院「切勿逕送上級法院」。
中    華    民    國    99    年    5     月    31    日
                              書記官    林兆嘉
附錄本案論罪科刑法條：
中華民國刑法第304條
以強暴、脅迫使人行無義務之事或妨害人行使權利者，處3 年以
下有期徒刑、拘役或3百元以下罰金。
前項之未遂犯罰之。

司法院資訊處製作；財團法人民間司法改革基金會備份。
